# 请教陈版：关于ST公司半年报的问题

提问人：leonyan1021 时间：2020-06-04 09:33:09
我记得以前曾经在某个证监会的文件规定中看到过，ST公司的半年报必须经过审计还是审阅才能对外披露，现在又搜索不到相关的规定了~想请教一下陈版和各位大佬，是否有专门的规定，ST公司半年报是否必须经过审计或审阅才能对外披露？

回答人：chenyiwei
目前半年报要求审计的规定是由股票上市规则规定的。例如，上交所主板上市规则第6.6条：
6.6 上市公司年度报告中的财务会计报告应当经具有执行证券、期货相关业务资格的会计师事务所审计。中期报告中的财务会计报告可以不经审计，但公司有下列情形之一的，应当审计：
（一）拟在下半年进行利润分配、以公积金转增股本、弥补亏损；
（二）根据中国证监会或者本所有关规定应当进行审计的其他情形。
季度报告中的财务资料无须审计，但中国证监会和本所另有规定的除外。
其他交易所和板块的上市规则对此问题的规定与上述条款基本相同。

回答人：chenyiwei
目前半年报要求审计的规定是由股票上市规则规定的。例如，上交所主板上市规则第6.6条：
6.6 上市公司年度报告中的财务会计报告应当经具有执行证券、期货相关业务资格的会计师事务所审计。中期报告中的财务会计报告可以不经审计，但公司有下列情形之一的，应当审计：
（一）拟在下半年进行利润分配、以公积金转增股本、弥补亏损；
（二）根据中国证监会或者本所有关规定应当进行审计的其他情形。
季度报告中的财务资料无须审计，但中国证监会和本所另有规定的除外。
其他交易所和板块的上市规则对此问题的规定与上述条款基本相同。